# 请问陈版主吸收合并资本公积的问题

提问人：lhj229 时间：2010-12-13 16:46:09
如果母公司上年收购子公司的少数股权后，形成全资子公司，第二年吸收合并该全资子公司，请问原来收购少数股权形成的资本公积怎么处理？？？

回答人：chenyiwei
合并报表层面应当继续保持该资本公积不变，也就是虽然子公司作为一个法人已经不存在，但原先抵销分录的影响还要继续延续下去。其理由是：母公司吸收合并全资子公司是集团内部重组，不影响合并集团对外的财务状况、经营成果和现金流量，因此在合并报表层面应当继续保持该资本公积。

回答人：chenyiwei
回复 报纸 lhj229 的帖子只是在合并报表层面上保持该资本公积不变。在母公司个别报表层面，本来就没有把收购或部分处置子公司股权作为权益性交易处理，所以不会因此产生资本公积，这部分合并层面的资本公积也不会传递到母公司个别报表层面。 在母公司个别报表层面作收回对子公司投资的会计处理时，子公司的各项资产、负债按其在合并报表层面的价值入账；冲减母公司个别报表层面原先对该子公司的长期股权投资余额为零；该子公司原先有其他综合收益的，母公司相应贷记资本公积；除此以外的差额均调整收回投资的损益（投资收益）。

回答人：chenyiwei
回复 7 楼 lhj229 的帖子在吸收合并（本质上是收回对子公司的投资）当期，母公司个别报表层面会确认一笔股权投资的收回损益在“投资收益”项目中。当年度编制抵销分录时需从投资收益中转出部分到资本公积；以后年度从“年初未分配利润”中转入资本公积。